臺灣臺中地方法院刑事附帶民事訴訟判決
111年度中簡附民字第89號
原      告  葉佩幸
被      告  江炳楠
上列被告因傷害案件（111 年度中簡字第913號），經原告提起
附帶民事訴訟，請求損害賠償，本院判決如下︰
   主  文
原告之訴及假執行之聲請均駁回。
    理  由
一、按起訴，應以訴狀表明下列各款事項：一、當事人及法定代
    理人。二、訴訟標的及其原因事實。三、應受判決事項之聲
    明。民事訴訟法第244 條第1 項定有明文。此乃起訴必備之
    程式。而所謂訴訟標的，係指定私權所主張或不認之法律關
    係，欲法院對之加以裁判者而言。至所謂法律關係，乃法律
    所定為權利主體之人，對於人或物所生之權利義務關係（最
    高法院61年台再字第186號判例意旨參照）。而原告之訴，
    若有起訴不合程式或不備其他要件之情形者，依其情形可以
    補正，經審判長定期間命其補正而不補正者，法院應以裁定
    駁回之，民事訴訟法第249 條第1 項有所明定。又法院認為
    原告之訴不合法或無理由者，應以判決駁回之，刑事訴訟法
    第502條第1項亦定有明文。
二、查本件原告所提刑事附帶民事訴訟，經核其提出刑事陳報狀
    、刑事附帶民事訴訟起訴狀，其訴之聲明、請求權基礎及訴
    訟標的均屬不明，上開書狀所載之內容與刑事案件認定之傷
    害事實亦難認完全相同，經本院於民國111年6月16日裁定命
    原告於收受裁定後5日內補正訴訟標的及其原因事實、應受
    判決事項之聲明，逾期不補正即駁回其訴，該裁定於111年6
    月24日對原告為送達，有本院送達證書可稽（見本院卷第17
    頁），嗣原告雖於111年7月4日向本院補提民事補正狀（見
    本院卷第19至20頁），然於該狀僅記載「貪汙謀財害命-強
    姦殺債主，①併強姦殺債主案：貪污連續一直犯罪②刑事附帶
    民事賠償③被強姦的人是富邦老闆娘」，仍未補正明確之訴
    訟標的及原因事實，揆諸首揭判例意旨及說明，認本件附帶
    民事訴訟有民事訴訟法第249 條第1項第6款起訴不合程式或
    不備其他要件之情事，應予駁回。原告之訴既經駁回，則其
    假執行之聲請即失所依據，併予駁回。
三、依刑事訴訟法第502條第1項，判決如主文。 　　
中　　華　　民　　國　　111 　年　　7 　　月　　11　　日
                  刑事第七庭  法  官  林忠澤
以上正本證明與原本無異。
如不服本判決應於收受送達後20日內向本院提出上訴書狀，並應
敘述具體理由；其未敘述上訴理由者，應於上訴期間屆滿後20日
內向本院補提理由書（均須按他造當事人之人數附繕本）「切勿
逕送上級法院」。
本判決非對於刑事訴訟之判決有上訴時不得上訴。
　　　                      　書記官  許采婕
中　　華　　民　　國　　111 　年　　7 　　月　　11　　日